Inventory of the Günter Schmölders papers
Hoover Institution Archives
- Speeches and Writings, 1925-1985
  - Lecture notes, 1933-1982
    - "Steuermoral und Steuerwiderstand in der Bundesrepublik,", 1967 (Box-folder 71: 17)
    - "Steuermoral und Steuerwiderstand im Deutschland,", undated (Box-folder 71: 18)
    - "Steuerpolitik und Mittelstand,", undated (Box-folder 71: 19-29)
    - "Steuerreform -- ein Anliegen der mittelständischen Unternehmer,", undated (Box-folder 71: 21)
    - "Die Steuerreform als internationale Probleme,", undated (Box-folder 71: 22)
    - "Steuerreformpläne,", undated (Box-folder 71: 23)
    - "Steuersystem und Marktwirtschaft,", 1953 (Box-folder 71: 24)
    - "Steuersystem und Wirtschaftssystem,", 1949 (Box-folder 72: 1)
    - "Steuersysteme des Auslandes,", 1961-1962 (Box-folder 72: 2-5)
    - "Steuerverdruß und Staatsverdrossenheit,", 1979 (Box-folder 72: 6)
    - "Stoppt den Staat, Er wird zu teuer!,", undated (Box-folder 72: 7)
    - "Der Studium der Wirtschaftwissenschaft,", 1978 (Box-folder 72: 8)
    - "Subventionsmentalität und Marktwirtschaft,", undated (Box-folder 72: 9)
    - "Surveys in Socio-Economic Behavioural Research,", 1964 (Box-folder 72: 10)
    - "Das 'System' der Gemeindesteuern,", 1955 (Box-folder 72: 11)
    - "Technische Rationalisierung und die Steuer,", undated (Box-folder 72: 12)
    - "Theorie und Empire in der Volkswirschaftslehre,", 1967 (Box-folder 72: 13)
    - "Thesen zur Wirtschaftslage: Gefährdet Wohlstand die Währung?,", undated (Box-folder 72: 14)
    - "Training of Human Resources for Economic Development within a Democratic Society,", circa 1960s (Box-folder 72: 15)
    - "Umgang mit Geld,", undated (Box-folder 72: 16)
    - "Die Umsatzsteuerreform -- Prüfstein der Demokratie,", undated (Box-folder 72: 17)
    - "Und was dann?,", circa 1960s (Box-folder 72: 18)
    - "Unsere unsolide Finanzpolitik,", undated (Box-folder 72: 19)
    - "Der unsolide Staatshaushalt,", circa 1980s (Box-folder 72: 20)
    - "USA 1928 and 1958,", undated (Box-folder 73: 1)
    - "Der Unternehmer im Ansehen der Welt,", undated (Box-folder 73: 2)
    - "Die Verantwortung der Unternehmer in der Wandlung Wirtschaft und Politik den Gegenwort,", undated (Box-folder 73: 3)
    - "Verbot der Zweckbindung von Einnahmen,", undated (Box-folder 73: 4)
    - "Der Verfall der Geldillusion,", 1982 (Box-folder 73: 5)
    - "Verhaltensforschung im Wirtschaftsleben,", circa 1970s (Box-folder 73: 6-7)
    - "Versicherungsverbände und Dekartellierung,", circa 1940s (Box-folder 73: 8)
    - "Das Verständnis der Bevölkerung für die Wirtschaftsordnung der Bundesrepublik Deutschland,", 1972 (Box-folder 73: 9)
    - "Volkswirtschaftspolitik,", 1964 (Box-folder 73: 10-11)
    - "'Vollbeschäftigung' oder 'Geldschöpfung,'", circa 1950s (Box-folder 73: 12)
    - "Von der 'Quantitätstheorie' zur 'Liquidätstheorie' des Geldes,", undated (Box-folder 73: 13)
    - "Wandlungen in der amerikanischen Kartelldoktrin,", circa 1950s (Box-folder 74: 1)
    - "Wandlungen in Sinn und Wesen der Besteuerung,", undated (Box-folder 74: 2)
    - "Was heisst politisch unmöglich?,", 1957 (Box-folder 74: 3)
    - "Währungsstabilität als menschliches Problem?,", undated (Box-folder 74: 4)
    - "Die Weiterbildung von Führungskräften der Wirtschaft,", undated (Box-folder 74: 5)
    - "Welche Forderung stellt die Gesellschaft an den Unternehmer der Zukunft?,", 1974 (Box-folder 74: 6-7)
    - "Wettbewerbsgedanke im Bereich der Finanz- und Steuerpolitik,", undated (Box-folder 74: 8)
    - "Wie kann Man sich vor der schleichenden Geldenwertung schützen?,", 1970 (Box-folder 74: 9-10)
    - "Die Wirkungen öffentlicher Ausgaben auf Struktur und Konjektur der Volkswirtschaft,", 1956 (Box-folder 74: 11)
    - "Der Wirtschaftende Mensch als soziales Wesen,", undated (Box-folder 74: 12)
    - "Wirtschafts- und Finanzpolitik,", undated (Box-folder 74: 13)
    - "Wirtschaftsdelikte,", undated (Box-folder 74: 14)
    - "Wirtschaftspolitische Aufgaben der Steuergesetzgebung,", 1952 (Box-folder 74: 15-16)
    - "Die wirtschaftspolitischen Aufgaben: vom Steuer-Interventionalismus zu organischer Steuerreform,", undated (Box-folder 74: 17)
    - "Das Wirtschaftsreferendariat,", undated (Box-folder 74: 18)
    - "Wirtschaftssystem und Steuersystem,", undated (Box-folder 74: 19)
    - "Wirtschaftswissenschaftliche Ausbildung für den Offizier,", undated (Box-folder 74: 20)
    - "'Wohlfahrtsstaat' und 'Inflation,'", circa 1950s (Box-folder 74: 21)
    - "Die Zukunft der Mittelschichten,", 1974 (Box-folder 74: 22)
    - "Zur aktuellen Konjunkturpolitischen Lage,", 1970 (Box-folder 74: 23)
    - "Zur jüngsten deutschen Geldpolitik,", 1967 (Box-folder 74: 24)
    - Untitled, 1973-1974 (Box-folder 74: 25-26)
  - Lecture schedules, 1957-1974 (Box-folder 74: 27)
  - Lists of recipients of review copies, 1960-1981 (Box-folder 3: 3-6)
  - Works by title, 1925-1984
    Consists of published copies, drafts, related correspondence, reviews, research materials, promotional materials, and royalty statements.
    - "Der Absatzkampf der Weinbauländer,", 1925 (Box-folder 91: 1)
    - "Abschiedsessen für Dr. Grüpe,", 1972 (Box-folder 92: 2)
    - "Alkoholverbot und Volksgesundheit in Finnland,", 1931 (Box-folder 91: 3)
    - "Allgemeine Steuerlehre,", 1980 (Box-folder 91: 4)
    - "Die amerikanischen Erfahrungen,", 1935 (Box-folder 91: 5)
    - "Analyse der Kommunalfinanzwirtschaft,", 1931 (Box-folder 91: 6)
    - "Die Angleichung der europäischen Steuersystem,", 1953 (Box-folder 91: 7)
    - "Der Anteil des Staates am Betriebsertrag und die betriebliche Steuerpolitik,", 1967 (Box-folder 91: 8)
    - "Antizyklische Unternehmungsbesteuerung?,", 1955 (Box-folder 91: 9)
    - "Die Arbeiter-Unfallversicherung in den Vereinigten Staaten,", 1929 (Box-folder 91: 10)
    - "Arbeitsprogramm 1969/1970", 1929 (Box-folder 91: 11)
    - "A propros de la réforme fiscale en Allemagne,", undated (Box-folder 91: 12)
    - "Der Aufgebauenbereich der Verbände,", 1965 (Box-folder 91: 13)
    - "Aus dem Wahlkampf 1928 an USA,", circa 1940 (Box-folder 91: 14)
    - "Die Ausbildung von technischen Führungskräften,", 1969 (Box-folder 91: 15)
    - "Auswirkungen des neuen europäischen Währungssystems auf die internationalen Zahlungsströme,", circa 1970s (Box-folder 91: 16)
    - "Az adópszichológia - a pénzügytan új ága,", 1964 (Box-folder 91: 17)
    - "Bankenaufsicht als wirtschaftspolitisches Instrument,", 1935 (Box-folder 91: 18)
    - "Bankgesetzgebung und Währungspolitik im Rahmen der Krisenbekämpfung in den Vereinigten Staaten,", 1935 (Box-folder 91: 19)
    - "Bargeld und Buchgeld,", 1961 (Box-folder 91: 20)
    - "Die Bedeutung der Preispolitik für die Sparkapitalbildung,", 1942 (Box-folder 91: 21)
    - "Die Bedeutung der steuerberatenden Berufe für Volkswirtschaft und Finanzpolitik,", 1959 (Box-folder 91: 22)
    - "Die Bedeutung der Warenkreditabkommen im Handel Großdeutschlands mit Südosteuropa,", 1939 (Box-folder 91: 23)
    - "Bedürfnis und Bedarf in sozialökonomischer Betrachtung,", 1975 (Box-folder 91: 24)
    - "Die Beförderungsteuer im Steuersystem,", 1954 (Box-folder 91: 25)
    - "Die Begriffe 'Sozialprodukt' und 'Volkseinkommen,'", 1951 (Box-folder 91: 26)
    - "Ein Beitrag der Sprachwissenschaft zur sozialökonomischen Erkenntnis,", 1961 (Box-folder 91: 27)
    - "Die Belastung der privaten Haushalte durch inderekte Steuern,", 1981 (Box-folder 91: 28)
    - "Bemessungsgrundlagen der Betriebsbesteuerung,", 1949 (Box-folder 92: 1)
    - "Bericht über den IV Internationalen Kongress für Steuerrecht in Monaco,", 1950 (Box-folder 92: 2)
    - "Berichte die anthopologisch-soziologische Konferenz in Mainz,", 1949 (Box-folder 92: 3)
    - "Die Berücksichtigung der Wirtschafts- und Arbeitswelt in der Universitätsausbildung,", circa 1970s (Box-folder 92: 4)
    - "Die Besteuerung der gewerblichen Einkünfte in Luxemburg und der Schweiz,", 1952 (Box-folder 92: 5)
    - "Besteuerung und Rationalisierung,", 1952 (Box-folder 92: 6)
    - "Die Besteuerung der Verbrauchsausgaben,", 1959 (Box-folder 92: 7)
    - "Das Bild vom Menschen in der Wirtschaftstheorie,", circa 1960s (Box-folder 92: 8)
    - "Die britische Purchase Tax,", 1948 (Box-folder 92: 9)
    - "Budgetpolitik und Währung,", 1958 (Box-folder 92: 10)
    - Carl Friedrich von Siemens memorial, 1972-1973 (Box-folder 92: 11-12)
    - "Die Dauerkrise des Weltwährungssystems, Psychologisch betrachtet,", 1973 (Box-folder 92: 13)
    - "Dawes-Plan und Zuckersteuer,", 1924 (Box-folder 92: 14)
    - "The Decline of the 'Money Illusion,'", 1978 (Box-folder 92: 15)
    - "Deutsche und amerikanische Probleme,", 1933 (Box-folder 92: 16)
    - "Deutsche und amerikanische Raumordnung,", 1937 (Box-folder 92: 18)
    - "Die deutsche Steuergesetzgebung,", 1952 (Box-folder 92: 19)
    - "Das deutsche Steuersystem,", 1951 (Box-folder 92: 20)
    - "Der deutscher Zollverein als historisches Vorbild einer wirtschaftlichen Integration in Europa,", 1953 (Box-folder 92: 21)
    - "Diskussionsbeitrag,", 1952 (Box-folder 92: 22)
    - "Dokumenten,", 1950 (Box-folder 92: 23)
    - "Eigentum und Eigentumspolitik,", 1960 (Box-folder 92: 24)
    - "Die Emanzipation vom Dollar schriet fort: die verselbstständig der europäischen Währung,", circa 1970s (Box-folder 93: 1)
    - "The End of Full Employment,", undated (Box-folder 93: 2)
    - "Das Ende der 'Vollbeschäftigung,'", circa 1970s (Box-folder 93: 3)
    - "L'ennemi No. I de la formation des capitaux,", 1952 (Box-folder 93: 4)
    - "Die Entpolitisierung der Stadtverwaltungen,", 1933 (Box-folder 93: 5)
    - "Entwicklung und Problematik der deutschen Branntweinbesteuerung,", circa 1930s (Box-folder 93: 6)
    - "Entwicklung und Reform der Umsatzsteuer,", 1948 (Box-folder 93: 7)
    - "Entwicklung und Wandlung der Körperschaftsteuer,", 1948 (Box-folder 93: 8)
    - "Erfolg und Mißerfolg der Eigentumspolitik im Lichte der sozialökonomischen Verhaltensforschung,", 1964 (Box-folder 93: 9)
    - "Die Erfolgsaussichten der Kapitalflucht - und Steueramnestie,", 1933 (Box-folder 93: 10)
    - "Erfolgsmaßstäbe neuzeitlicher Wirtschaftspolitik,", 1963 (Box-folder 93: 11)
    - "Europäische Finanzpolitik,", 1963 (Box-folder 93: 12)
    - "Evangelisches Staatslexikon,", 1963-1973 (Box-folder 93: 13)
    - "Expansion der Staatswirtschaft,", 1948 (Box-folder 93: 14)
    - "Exposé für den Sachverständigenausschuss zur Untersuchung der Auswirkung von verschiedenen Steuersystem auf dem gemeinsamen Markt,", undated (Box-folder 93: 15)
    - "Der fehlende Einkommensbegriff,", 1959-1960 (Box-folder 93: 16)
    - "Festrede 'Finanzpsychologie,'", 1967 (Box-folder 93: 17)
    - "Finanzielle Stabilität,", 1954 (Box-folder 93: 18)
    - "Finanzpolitik,", 1980 (Box-folder 93: 19)
    - "Finanzpolitik im Dienst des Wirtschaftswachstums,", 1964 (Box-folder 93: 20)
    - "Finanzpolitik und internationaler Kapitalmarkt,", 1953 (Box-folder 93: 21)
    - "Finanzpolitik oder 'Fiscal Policy,'", 1959 (Box-folder 94: 1)
    - "Finanzpolitik, Kapitalmarkt und Bauwirtschaft,", 1952 (Box-folder 94: 2)
    - "Die finanzpolitische Willensbildung,", 1967 (Box-folder 94: 3)
    - "Finanzpsychologie,", 1968 (Box-folder 94: 4)
    - "Finanzwirtschaftliche Aspekte werbungsbedingter,", 1961 (Box-folder 94: 5)
    - "Finanzwissenschaft,", 1966 (Box-folder 94: 6)
    - "Finanzwissenschaftliche Forschungsarbeiten,", 1951 (Box-folder 94: 7)
    - "Finnlands neues Alkoholgesetz,", 1932 (Box-folder 94: 8)
    - "Fiscal Administration and Efficiency of Taxation,", 1979 (Box-folder 94: 9)
    - "Fiscal Psychology: A New Branch of Public Finance,", 1959 (Box-folder 94: 10)
    - "Fiscal Policy,", circa 1950s (Box-folder 94: 11)
    - "Forschungsberichte des Wirtschafts- und Verkehrministeriums Nordrhein-Westfallen,", 1958 (Box-folder 94: 12)
    - "Frankreich und sein Überseereich in der Weltwirtschaft,", 1937 (Box-folder 94: 13)
    - "Das franzözische Umsatzsteuersystem,", 1949 (Box-folder 94: 14)
    - "From the Automatic Gold Mechanism to Voluntary Co-operation between Central Banks,", 1966 (Box-folder 94: 15)
    - "Die Funktion des Unternehmers,", 1972-1973 (Box-folder 94: 16-17)
    - "Geld und Währungspolitik,", 1968 (Box-folder 94: 18)
    - "Geldillusion" oder "Angst vor Geldwertung?,", 1972 (Box-folder 94: 19)
    - "Geldwert und Geldenwertung im Hinblick auf langfristige Verträge,", 1969 (Box-folder 94: 20)
    - "Das Gerechtigkeitspostulat in der Bestauerung,", 1964 (Box-folder 94: 21)
    - "The German Experience,", 1975 (Box-folder 94: 22)
    - "Geschenke für die Wahl oder die Zukunft,", 1964 (Box-folder 95: 1)
    - "Die Gesellschaftlichen Funktion der Unternehmer,", 1980 (Box-folder 95: 2)
    - "Gesetzgebung, Verwaltung und Rechtsprechung,", 1929 (Box-folder 95: 3)
    - "Die Getränkesteuern im Steuernsystem,", circa 1930s (Box-folder 95: 4)
    - "Grenzen der Staatsverschuldung,", 1967 (Box-folder 95: 5)
    - "Grundlage einer effizienten Finanzpolitik: Empirische Analyse der Steuermentalität,", 1968 (Box-folder 95: 6)
    - "Grundlage einer 'politischen Ökonomie,'", 1956 (Box-folder 95: 7)
    - "Der Grundsatz der Budgetpubliztät,", 1958 (Box-folder 95: 8)
    - "Grundzüge der organischen Steuerreform,", 1952 (Box-folder 95: 9)
    - "Gustav von Schmoller,", 1978 (Box-folder 95: 10)
    - "Das Handbuch der Finanzwissenschaft,", 1956 (Box-folder 95: 11)
    - "Handwörterbuch der Wirtschaftwissenschaft,", circa 1960s (Box-folder 95: 12)
    - "Harmonisierung av skattene innen Fellesmarkedet,", 1965 (Box-folder 95: 13)
    - "Hauptprobleme der Geldgeschichte,", 1980 (Box-folder 95: 14)
    - "Hauptpunkte des Steuerumbaus im Zusammenhang mit der deutschen Wirtschafts-u. Währungsreform,", circa 1940s (Box-folder 95: 15)
    - "Historische Schule,", 1984 (Box-folder 95: 16)
    - "El hombre economico - activo como ente social,", 1962 (Box-folder 95: 17)
    - "Höchstleistungsepochen der Reichsfinanzwirtschaft,", 1939 (Box-folder 95: 18)
    - "Hypothese und Wirklichkeit des Käuferverhaltens,", 1958 (Box-folder 95: 19)
    - "Ideali tributari o tributi ideali? Lo spostamento dell'accento nell'imposizione,", 1958 (Box-folder 95: 20)
    - "Illustrierte Geschichte der zentralen Finanzverwaltung in Deutschland,", 1969 (Box-folder 95: 21)
    - "The Impact of the Rearmament on Western Germany,", 1952 (Box-folder 95: 22)
    - "Die Inflation,", 1976 (Box-folder 95: 23)
    - "Die Inflationsmentalität,", 1972-1976 (Box-folder 95:24-96:2)
    - "Inflation: The German Experience,", 1974-1975 (Box-folder 96: 3)
    - "L'Influence des dépenses publiques sur la structure et la conjuncture de l'économie politique,", 1956 (Box-folder 96: 4)
    - "Innovations in Tax Policy,", 1970 (Box-folder 96: 5)
    - "Die Internationalisierung der Geld- und Finanzpolitik,", 1954 (Box-folder 96: 6)
    - "Internationale Probleme der Finanz- und Steuerreform,", 1950 (Box-folder 96: 7)
    - "Internationale Vergleich der Steuerbelastung,", 1951 (Box-folder 96: 8)
    - "Internationale Währungsprobleme,", 1964 (Box-folder 96: 9)
    - "Irrweg und Umkehr der Betriebsbesteuerung,", undated (Box-folder 96: 10)
    - "Jens Jessen,", 1948 (Box-folder 96: 11)
    - "Johannes Popitz zum Gedenken,", 1954 (Box-folder 96: 12)
    - "Jüngste Entwicklung und Stand der Finanzwissenschaft in den Vereinigten Staaten,", 1949 (Box-folder 96: 13)
    - "Die Kapitalbildung im deutschen Wirtschaftsaufschwung,", 1938 (Box-folder 96: 14)
    - "Die Kapitalbildung in den deutschen Wirtschaftsgebieten,", 1938 (Box-folder 96: 15)
    - "Kapitalbildungs Feind Nr. 1,", 1952 (Box-folder 96: 16)
    - "Kaufmännische Buchführung in der Gemeindeverwaltung,", 1930 (Box-folder 96: 17)
    - "Käuferverhalter und Konjunktur,", 1954 (Box-folder 96: 18)
    - "Kleinkreditbanken in den Vereinigten Staaten,", 1935 (Box-folder 96: 19)
    - "Die Kluft zwischen Steuernorm und Steuerwirklichkeit,", 1971 (Box-folder 96: 20)
    - "Komission für Soziologie und Sozialökonomik,", 1979 (Box-folder 96: 21)
    - "Die Kommunalwirtschaft Finnlands nach dem Kriege,", 1932 (Box-folder 96: 22)
    - "Kommunale Finanpolitik,", 1959 (Box-folder 96: 23)
    - "Konjunktur und Konjunkturprognose,", 1959 (Box-folder 96: 24)
    - "Konjunkturen und Krisen heute,", 1962 (Box-folder 96: 25)
    - "Konjunkturpolitik,", 1956 (Box-folder 96: 26)
    - "Die Konjunkturpolitik der 'Moral Sausion,'", 1957 (Box-folder 96: 27)
    - "Konjunkturpolitik mit verteilen Rollen,", 1957 (Box-folder 96: 28)
    - "Konjunkturschwankungen,", undated (Box-folder 97: 1)
    - "Das Konsumklima in der Bundesrepublik Deutschland Ende 1971,", circa 1970s (Box-folder 97: 2)
    - "Die Konzentration in der Wirtschaft,", 1960 (Box-folder 97: 3)
    - "Kostenstellenrechnung im Brauereibetrieb,", 1936-1938 (Box-folder 97: 4)
    - "Köln'deki on Yillik İktısadî ve Sosyal Davraniş Araştirmasi,", 1968 (Box-folder 97: 5)
    - "Kreditprobleme der klein und Mittelbetriebe in den Vereinigten Staaten,", 1959 (Box-folder 97: 6)
    - "Kriegsfinanzierung und Preispolitik,", 1938 (Box-folder 97: 7)
    - "Kriminalität und Konjunktur,", 1928 (Box-folder 97: 8)
    - "Krisen und Konjunkturen in der heutigen Wirtschaft,", 1962 (Box-folder 97: 9)
    - "Kritik am Wohlfahrtsstaat,", 1957 (Box-folder 97: 10)
    - "Kritisches zum internationalen Steuerbelastungsvergleich,", 1948 (Box-folder 97: 11)
    - "Kumalitivwirkung der Umsatzsteuer,", 1954 (Box-folder 97: 12)
    - "Ein Lehrbuch der Finanzwirtschaft aus dem 12. Jahrhundert,", 1963 (Box-folder 97: 13)
    - "Leistungssteigerung oder Leistungsbesteuerung?,", 1955 (Box-folder 97: 14)
    - "Limits to 'Full Employment,'", circa 1960s (Box-folder 97: 15)
    - "Liquiditätsvorschriften im Dienst der Konjunkturpolitik,", 1936 (Box-folder 97: 16)
    - "The Liquidity Theory of Money,", 1960 (Box-folder 97: 17)
    - "Loan Policy of Public Authorities in Western Germany,", 1955 (Box-folder 97: 18)
    - "Ludwig Erhard und die Mont Pèlerin Society,", circa 1960s (Box-folder 97: 19)
    - "Macht und Ohnmacht des Verbrauchers,", 1967-1976 (Box-folder 97: 20)
    - "Man as a Social Being,", 1962 (Box-folder 97: 21)
    - "Der manipulierte Steuerzahler,", 1977 (Box-folder 97: 22)
    - "Mässiger Alkoholverbrauch und Männersterblichkeit,", 1928 (Box-folder 97: 23)
    - "Methoden und Ziele der Preispolitik,", 1938 (Box-folder 97: 24)
    - "Mißbrauch der Besteurung,", 1972 (Box-folder 97: 25)
    - "Die Mitarbeit der Steuerzahler an Kommunalaufgaben in U.S.A.,", 1929 (Box-folder 97: 26)
    - "Mit Vollgas an den Rand des Abgrunds? Der hemmungslose Anstieg unserer Staatsquote,", 1979 (Box-folder 97: 27)
    - "Modernistische Fiskalpolitik,", 1951 (Box-folder 97: 28)
    - "Monetary and Fiscal Psychology,", 1978-1979 (Box-folder 97: 29)
    - "Monetäre Theorie der Steuerüberwälzung,", circa 1930s (Box-folder 97: 30)
    - "Money and Monetary Policy: The Role of the Alleged 'Imponderables,'", circa 1950s (Box-folder 97: 31)
    - "Monnaie et politique monétaire,", 1960 (Box-folder 98: 1)
    - "Motive und Reizschweller der internationalen Steuerflucht,", 1971 (Box-folder 98: 2)
    - "Möglichkeiten und Grenzen der Eigentumspolitik,", 1933, 1962 (Box-folder 98: 3)
    - "Myntreform i de tyska västzonerna,", 1949 (Box-folder 98: 5)
    - "Nachruf auf Leopold von Wiese und Kaiserwaldau,", 1969 (Box-folder 98: 6)
    - "Das neue finanzwissenschaftliche Forschungsinstitut,", 1967 (Box-folder 98: 7)
    - "Die neue schwedische Umsatzsteuer,", 1960 (Box-folder 98: 8)
    - "Neuenglischer Protektionismus,", 1925 (Box-folder 98: 9)
    - "Noch einmal: Alkoholismus und Sterblichkeit,", 1932 (Box-folder 98: 10)
    - "Nya linjer för bolagsbeskattningen,", 1950 (Box-folder 98: 11)
    - "Open Market Policy,", 1933 (Box-folder 98: 12)
    - "Die Organisation der Landesplannung in der Vereinigten Staaten,", 1936 (Box-folder 98: 13)
    - "Organische Steuerreform,", 1952 (Box-folder 98: 14-16)
    - "Otto Veit und die Goldwährung,", 1958 (Box-folder 98: 17)
    - "Die öffentliche Ausgaben als Elemente einer konjunkturpolitisch orientieren Haushaltsführung,", circa 1970s (Box-folder 98: 18)
    - "Öffentliche Finanzpolitik und volkswirtschaftliche Aktivität,", 1943 (Box-folder 98: 19)
    - "Öffentlichkeitsarbeit der Finanzverwaltung,", circa 1960s (Box-folder 98: 20)
    - "Ökonomische Phasen,", 1951 (Box-folder 98: 21)
    - "Ökonomische Verhaltensforschung,", 1957 (Box-folder 98: 22)
    - "Ökonomische Verhaltensforschung in Frankreich,", 1955 (Box-folder 98: 23)
    - "Ökonomische Verhaltensforschung von Marshall bis Keynes,", 1957 (Box-folder 98: 24)
    - "Permanente Steuerreform,", 1971 (Box-folder 98: 25)
    - "Personalistischer Sozialismus,", 1969-1974 (Box-folder 99: 1)
    - "Die Pläne für eine Neuordnung der sozialen Leistungen im Lichte der Finanz- und Währung,", 1956 (Box-folder 99: 2)
    - "Politik und Wirtschaft in Norwegen,", 1925 (Box-folder 99: 3)
    - "Die Politiker und die Steuern,", 1957 (Box-folder 99: 4)
    - "Die Politiker und die Währung,", 1958 (Box-folder 99: 5)
    - "Politische und institutionelle Probleme der Budgetgliederung,", 1964 (Box-folder 99: 6)
    - "Der privat Haushalt als Gegenstand der Verhaltensforschung,", circa 1960s (Box-folder 99: 7)
    - "Privateigentum als Fundament unserer Gesellschaftsordnung,", 1957 (Box-folder 99: 8)
    - "The Problem of Economic Prognosis,", 1964 (Box-folder 99: 9)
    - "Das Problem der Koordinierung von Geld- und Finanzpolitik im Hinblick auf die Sicherung stetigen Wirtschaftswachstums,", 1959 (Box-folder 99: 10)
    - "El Problema del pronóstico en la economía,", 1964 (Box-folder 99: 11)
    - "Probleme des gewerblichen Mittlestandes in Japan,", 1962 (Box-folder 99: 12)
    - "Probleme der internationalen Alkohol-Konsumstatistik,", 1953 (Box-folder 99: 13)
    - "Probleme der Kapitalbildung und der Kapitalversorgung des Mittelstandes,", undated (Box-folder 99: 14)
    - "Probleme der Kapitalbildung bei den Personenunternehmen,", circa 1950s (Box-folder 99: 15)
    - "Probleme der Kräfte des erweiterten Wirtschaftsraumes,", 1938 (Box-folder 99: 16)
    - "Probleme der Kriegsfinanzierung,", 1940 (Box-folder 99: 17)
    - "Probleme der Raumordnung in USA,", 1936 (Box-folder 99: 18)
    - "Probleme der Preisbeherrschung,", 1941 (Box-folder 99: 19)
    - "Probleme der Steuerharmonisierung in der EWG,", 1964 (Box-folder 99: 20)
    - "Professor Parkinson zum Siebzigsten,", 1958-1979 (Box-folder 99: 21-22)
    - "Prohibition und Volksgesundheit in USA,", 1931-1932 (Box-folder 99: 23)
    - "Psicologia fiscal comparada,", 1969 (Box-folder 99: 24)
    - "De la psicologia social del impuesto a una psicologia financiera general,", 1962 (Box-folder 99: 25)
    - "La psychologie financière,", 1959 (Box-folder 99: 26)
    - "De la psychologie sociale de l'import a une psychologie financière générale,", 1961 (Box-folder 99: 27)
    - "De psychologie van de belastingbetaler,", 1975 (Box-folder 99: 28)
    - "Psychologie und Währungsstabilität,", 1968 (Box-folder 99: 29)
    - "Psychologische Probleme der Steuerharmonisierung im gemeinsamen,", 1966 (Box-folder 99: 30)
    - "Rationalisierung und Steuersystem,", 1958 (Box-folder 100: 1)
    - "Raumsforschung und Raumordnung in den Vereinigten Staaten,", circa 1930s (Box-folder 100: 2)
    - "Eine Reform an Haupt und Gildern tut not,", 1952 (Box-folder 100: 3)
    - "Die regionale Entwicklung von Wirtschaft und Wohlstand seit 1933 und die Sparkapitalbildung in den deutschen Wirtschaftsministerium,", 1937 (Box-folder 100: 4)
    - "Reichsplanung und Raumordnung,", 1936 (Box-folder 100: 5)
    - "La riforma tributaria nella Germania Occidentale,", 1954 (Box-folder 100: 6)
    - "Rôle de la politique financière dans le rétablissement et la maintien de la stabilité dans l'Allemagne occidentale,", 1954 (Box-folder 100: 7)
    - "Der sanfte Tod des Rentners,", 1963-1972 (Box-folder 100: 8)
    - "Schafft das Gold ab!,", 1968 (Box-folder 100: 9)